# 陈老师百忙之中回复吧，学生不胜感激。

提问人：yemingzhu1980 时间：2011-06-03 17:12:26
陈老师，我市财政局委托银行贷给我们一笔贷款，对这笔贷款我公司收到时是计入“短期借款”还是“其他应付款” 谢谢老师解答。

回答人：chenyiwei
如果期限短于一年的，则因为采用了委托贷款的法律形式，应确认为短期借款。

回答人：chenyiwei
回复 藤椅 yemingzhu1980 的帖子应可以。附注中应当披露实际的贷款人、受托银行、借款条件等信息。如果利率低于市场利率的，还应考虑有无必要作为政府补助确认。

回答人：chenyiwei
回复 报纸 nikankan 的帖子IAS 20.10A: The benefit of a government loan at a below-market rate of interest is treated as a government grant. The loan shall be recognised and measured in accordance with IAS 39 Financial Instruments: Recognition and Measurement. The benefit of the below-market rate of interest shall be measured as the difference between the initial carrying value of the loan determined in accordance with IAS 39 and the proceeds received. The benefit is accounted for in accordance with this Standard. The entity shall consider the conditions and obligations that have been, or must be, met when identifying the costs for which the benefit of the loan is intended to compensate. IAS 20.43： Paragraph 37 was deleted and paragraph 10A added by Improvements to IFRSs issued in May 2008. An entity shall apply those amendments prospectively to government loans received in periods beginning on or after 1 January 2009. Earlier application is permitted. If an entity applies the amendments for an earlier period it shall disclose that fact.